臺灣高雄地方法院民事裁定　　　　　　　　96年度聲字第48號
聲　請　人　高雄銀行股份有限公司
法定代理人　乙○○
代　理　人　甲○○
相　對　人　丙○○
上列當事人間聲請返還擔保金事件，本院裁定如下：
  主  文
本院民國九十二年度存字第一九九七號提存事件聲請人所提存之
民國九十年度甲類第二期中央政府建設公債面額新台幣貳拾萬元
准予返還。
  理  由
一、按債務人對於支付命令未於法定期間合法提出異議者，支付
    命令與確定判決有同一之效力；又應供擔保之原因消滅者，
    法院應依供擔保人之聲請，以裁定命返還其提存物，民事訴
    訟法第521 條第1 項、第104 條第1 項第1 款分別定有明文
    。又上開規定，於其他依法令供訴訟上之擔保者準用之，同
    法第106 條前段亦著有明文。次按因釋明假扣押之原因而供
    之擔保，係擔保債務人因假扣押所應受之損害，故必待無損
    害發生，或債權人本案勝訴確定，或就發生之損害已經賠償
    時，始得謂供擔保之原因消滅，最高法院民國53年台抗字第
    279 號判例要旨可資參照。
二、聲請意旨略以：聲請人與相對人間清償借款事件，聲請人前
    遵本院92年度裁全字第3898號民事裁定為擔保假扣押，曾提
    供90年度甲類第二期中央政府建設公債面額新台幣（下同）
    20萬元（票號A90102號）為擔保，並以本院92年度存字第19
    97號提存事件提存後，聲請本院以92年度執全字第1907號對
    相對人之財產實施假扣押，茲因該執行事件經本院92年度執
    字第42588 號拍賣抵押物事件調卷拍賣完畢，並核發權利移
    轉證書予拍定人，執行程序已終結。又聲請人以上開假扣押
    裁定准許金額，向本院聲請對相對人核發支付命令，經本院
    於93年1 月9 日以93年度促字第1391號核准在案，上開支付
    命令於同年月15日送達相對人，因相對人未聲明異議而於同
    年2 月9 日確定，足證聲請人前開聲請假扣押強制執行屬合
    理正當，爰依民事訴訟法第104 條第1 項第1 款規定，聲請
    准予裁定返還擔保金等語。
三、經查，聲請人主張上情，並提出上開提存書、支付命令暨確
    定證明書、本院民事執行處分配通知、分配表等影本為證，
    復經本院依職權調閱上開假扣押及其執行卷、提存卷、支付
    命令卷、拍賣抵押物執行等卷查明屬實。上開支付命令既已
    確定而與確定判決有同一效力，是聲請人對相對人已獲全部
    勝訴，且上開假扣押執行事件既已因拍賣完畢而告終結，故
    對相對人而言，其損害應確定不致發生，符合民事訴訟法第
    104 條第1 項第1 款之「應供擔保原因消滅」要件。從而，
    聲請人聲請返還該擔保金，即屬有據，應予准許。
四、依民事訴訟法第104條第1項第1款，裁定如主文。
中　　華　　民　　國　　96　　年　　1 　　月　　29　　日
                  民事第五庭  法　官　毛妍懿
上為正本係照原本作成。
如不服本裁定應於送達10日內向本院提出抗告狀，並繳納裁判費
新台幣1,000元。
中　　華　　民　　國　　96　　年　　1 　　月　　30　　日
                              書記官  王淑娟
